臺灣臺北地方法院民事判決
111年度原訴字第16號
原      告  王文娟  

                      送達代收人  蔣采霓  住○○市○○區○○路00號0樓
訴訟代理人  范瑋峻律師
複 代理 人  劉迦安律師
被      告  李冠緯  


            李寶琳  




上列當事人間請求返還買賣價金事件，本院於民國111年10月31
日言詞辯論終結，判決如下：
    主  文
被告應給付原告新臺幣玖拾壹萬伍仟元，及自民國一百零九年八
月二十七日起至清償日止，按週年利率百分之五計算之利息。
被告應給付原告新臺幣壹佰萬元，及自民國一百零九年十月二十
日起至清償日止，按週年利率百分之五計算之利息。
訴訟費用由被告負擔。
本判決第一項於原告以新臺幣叁拾壹萬元為被告供擔保後，得假
執行。但被告如以新臺幣玖拾壹萬伍仟元為原告預供擔保，得免
為假執行。
本判決第二項於原告以新臺幣叁拾伍萬元為被告供擔保後，得假
執行。但被告如以新臺幣壹佰萬元為原告預供擔保，得免為假執
行。
    事實及理由
壹、程序部分：
一、被告均未於言詞辯論期日到場，核無民事訴訟法第386條所
    列各款事由，爰依原告之聲請，由其一造辯論而為判決。
二、原告起訴後變更聲明為：被告應共同給付原告新臺幣（下同
    ）91萬5,000元，暨自民國109年8月27日起至清償日止，按
    週年利率5%計算之利息；被告應共同給付原告100萬元，暨
    自109年10月20日起至清償日止，按週年利率5%計算之利息
    ；願供擔保，請准宣告假執行（見本院卷第201頁），核屬
    減縮應受判決事項之聲明，且與原訴均係本於買賣同一法律
    關係為主張，基礎事實同一，與民事訴訟法第255條第1項第
    2款、第3款規定相符，應予准許。　　
貳、實體部分：
一、原告主張：原告於108年認識被告李冠緯、李寶琳，知悉被
    告二人為市府帛瑿診所（下稱系爭診所，現更名為紐渥健康
    美學診所）之執行董事，因兩造前已有小額買賣，被告二人
    均有按時出貨予原告，故原告於109年8月6日透過原告之子
    向被告李冠緯確認被告李寶琳經營之系爭診所，能否再購買
    雙美膚力原膠原蛋白質植入劑（含利度卡因）產品（下稱系
    爭產品）400支，經被告二人表示需以拆單各200支之方式訂
    購，原告遂於109年8月6日及同年月27日分別匯款45萬7,500
    元，合計91萬5,000元至被告李冠緯之帳戶內，是兩造已成
    立400支系爭產品之買賣契約（下稱400支買賣契約），原告
    亦全額支付款項金額，然被告僅於109年9月12日出貨100支
    系爭產品予原告，嗣因原告尚需系爭產品，遂於109年10月1
    7日向被告李冠緯詢問能否再追加1,350支系爭產品（下稱1,
    350支買賣合約），經被告李冠緯表示被告李寶琳已確認可
    由診所名義向原廠下3張訂單，並要求原告先匯款100萬元訂
    金至被告李寶琳指定之訴外人李昶恩之帳戶內，原告乃於10
    9年10月20日將100萬元款項匯入被告二人指定帳戶內，依民
    法第248條規定兩造1,350支買賣合約已成立。而在原告之子
    不斷催貨下，被告僅再於109年11月30日出貨30支、110年2
    月4日出貨30支、110年3月23日出貨15支、110年5月5日出貨
    20支及110年7月7日出貨40支系爭產品予原告，連同先前100
    支僅出貨235支系爭產品，原先400支買賣契約中尚有165支
    未出貨，被告二人雖承諾於110年9月底前給付，然迄未給付
    ，已構成民法第254條之給付遲延，且原告已另行向他人購
    買系爭產品，依同法第232條規定遲延後給付對原告無利益
    ，爰以起訴狀作為解除契約之意思表示，依民法第259條第2
    款規定，請求被告二人返還400支系爭產品之款項91萬5,000
    元。又系爭1350支買賣契約，原告已多次催促被告出貨遭拒
    而致不能履行，被告亦已承諾願退回100萬元定金，爰依民
    法第229條第1項、第254條、第259條第2款規定解除契約，
    請求回復原狀，被告應退還已收受之100萬元等語。並聲明
    ：被告應共同給付原告91萬5,000元，暨自民國109年8月27
    日起至清償日止，按週年利率5%計算之利息；被告應共同給
    付原告100萬元，暨自109年10月20日起至清償日止，按週年
    利率5%計算之利息；願供擔保，請准宣告假執行。
二、被告均未於言詞辯論期日到場，亦未提出書狀作何聲明或陳
    述。
三、得心證之理由：
　㈠原告主張向被告二人購買系爭產品共1,750支，先後支付45萬
    7,500元、45萬7,500元、100萬元，僅收到系爭產品235支，
    經催告後仍未履行等情，業據原告提出轉帳紀錄二份、快遞
    單、Line對話紀錄及所附合約、匯款單、存證信函及回執等
    件為證（見本院卷第19至34頁），觀之匯款單及轉帳紀錄收
    款人為被告李冠緯、李昶恩，而Line對話紀錄對象為被告李
    寶琳，對話內容則為被告李寶琳傳送廠商之合約書及李昶恩
    之帳戶帳號，並表明正本原廠蓋章合約後天會收到等語，原
    告本人亦到庭經具結後為當事人訊問，陳述：去市府瑿診所
    會客室聊天，因要購買系爭產品，李寶琳請伊直接跟李冠緯
    洽談，伊是跟他們兩人個人買的，因為當時他們兩個說只要
    找他們兩個就好，沒有簽立書面契約，只告訴伊貨到了，就
    通知伊帶現金過去，之前陸陸續續買了幾十支，後來在109 
    年8 月6 日因為伊比較忙，所以請伊兒子去跟他聯繫，但是
    還是以伊的名義去買，買了400支，這個過程中是李冠緯跟
    伊接觸，李寶琳是後來匯款的時候通知伊，400 支是1 支2,
    300元，是91萬5,000元買的，但是是陸續付的，伊都付清了
    ，匯款到李冠緯的帳戶，是李寶琳通知伊匯到李冠緯的帳戶
    ，這個過程都是只有被告兩個人跟伊接觸，這400 支出了23
    5 支，後來差的165 支沒有出貨，伊有一直跟他要，他們說
    雙美公司跟他們有簽三張合約，伊可以先付定金100 萬元，
    就可以下單1350支，他說下完100 萬元的單後，前面的165 
    支及後面的1350支都會陸續補給伊，之後伊付了100 萬元，
    他們也沒有出貨，伊去催促他們如果無法出貨，就把款項還
    給我們，他們也同意，當時伊是匯款到李昶恩的帳戶，這些
    產品都是伊買的，也是伊付款的等語（見本院卷第264頁)，
    互核相符，堪認原告上開主張應屬可信。
　㈡按給付無確定期限者，債務人於債權人得請求給付時，經其
    催告而未為給付，自受催告時起，負遲延責任。其經債權人
    起訴而送達訴狀，或依督促程序送達支付命令，或為其他相
    類之行為者，與催告有同一之效力。前項催告定有期限者，
    債務人自期限屆滿時起負遲延責任；契約當事人之一方遲延
    給付者，他方當事人得定相當期限催告其履行，如於期限內
    不履行時，得解除其契約，民法第229條第2項、第3項、第2
    54條分別定有明文。被告於原告支付價金91萬5,000元、100
    萬元後未依約給付系爭產品，經原告催告後仍未履行，已構
    成給付遲延，再經原告催告後仍未履行，則原告解除契約，
    自屬有據。又按契約解除時，當事人雙方回復原狀之義務，
    除法律另有規定或契約另有訂定外，依左列之規定：一、由
    他方所受領之給付物，應返還之。二、受領之給付為金錢者
    ，應附加自受領時起之利息償還之，民法第259條第1款、第
    2款定有明文。原告於109年8月6日、同年月27日及109年10
    月20日分別轉帳或匯款45萬7,500元、45萬7,500元、100萬
    元予被告，則依上開規定，於契約解除後，被告應返還45萬
    7,500元、45萬7,500元、100萬元，並加計自受領時即109年
    8月6日、同年月27日及109年10月20日起算按週年利率5%計
    算之利息。
四、綜上，原告主張就400支買賣契約及1,350支買賣契約，被告
    給付遲延，原告已解除上開契約，依民法第259條第1款及第
    2款規定，被告應回復原狀返還原告已付價金及給付自受領
    時起算之利息，洵屬有據。從而，原告請求被告給付91萬5,
    000元及自109年8月27日起至清償日止按週年利率5%計算之
    利息，暨請求被告給付100萬元及自109年10月20日起至清償
    日止按週年利率5%計算之利息，為有理由，應予准許。
五、原告陳明願供擔保請准宣告假執行，經核於法並無不合，爰
    酌定相當之擔保金額准許之，並依職權宣告被告得預供擔保
    而免為假執行。　　　
六、訴訟費用負擔之依據：民事訴訟法第85條第1項、第78條，
    判決如主文。　
中　　華　　民　　國　　111 　年　　11  　月　 21 　　日
                  民事第五庭    法　官　鄭佾瑩
　　　　　　　　　
以上正本係照原本作成
如對本判決上訴，須於判決送達後20日內向本院提出上訴狀。如
委任律師提起上訴者，應一併繳納上訴審裁判費。
中　　華　　民　　國　　111 　年　　11　　月　　21　　日
                                書記官　李佳儒